【裁判字號】    95,訴,613
【裁判日期】    950929
【裁判案由】    毒品危害防制條例
【裁判全文】
臺灣桃園地方法院刑事判決               95年度訴字第613號
公  訴  人  臺灣桃園地方法院檢察署檢察官
被      告  丙○○
                    （現羈押在臺灣桃園看守所龍潭女所）
指定辯護人  本院公設辯護人  甲○○
上列被告因毒品危害防制條例案件，經檢察官提起公訴（95年度
毒偵字第6 號），嗣經本院訊問被告後，被告自白犯罪，檢察官
聲請協商判決，經本院合議庭裁定由受命法官改依簡式審判程序
後為協商判決，本院判決如下：
    主      文
丙○○施用第一級毒品，累犯，處有期徒刑捌月；又施用第二級
毒品，累犯，處有期徒刑捌月。應執行有期徒刑壹年肆月。
    事實及理由
一、犯罪事實：被告丙○○前曾於民國88年間因施用毒品案件，
    經本院裁定送觀察、勒戒，於88年6 月11日入勒戒處所，因
    認無繼續施用傾向，於88年7 月9 日出所，經臺灣桃園地方
    法院檢察署檢察官以88年度偵緝字第551 、552 、553 號為
    不起訴處分確定；於90年間復因施用毒品案件，經本院裁定
    送觀察、勒戒，於90年7 月4 日入勒戒處所，因認有繼續施
    用傾向，經檢察官聲請強制戒治並起訴，其中強制戒治部分
    ，經本院以90年度毒聲字第3297號裁定令入戒治處所施以強
    制戒治，於90年8 月10日入戒治處所，本院經檢察官聲請以
    90年度毒聲字第4950號裁定停止戒治，所餘戒治期間付保護
    管束，於90年12月26日出所，復經本院以91年度毒聲字第48
    4 號裁定撤銷停止戒治（經提起抗告，經臺灣高等法院以91
    年度毒抗字第241 號裁定駁回抗告確定），於92年2 月24日
    入所，於92年10月1 日執行完畢；另起訴部分，經本院以90
    年度易字第1954號判決判處有期徒刑5 月確定；於90年間因
    偽造文書案件，經本院以90年度訴字第1948號判決判處有期
    徒刑6 月確定；於91年間又因違反毒品危害防制條例案件，
    經本院以91年度易字第1622號判決判處有期徒刑6 月確定；
    上開3 罪接續執行，於92年10月2 日入監執行，於94年1 月
    30日縮刑期滿執行完畢（構成累犯）。詎其仍未戒除毒癮，
    明知海洛因、甲基安非他命分別係毒品危害防制條例所稱之
    第一級、第二級毒品，不得非法持有及施用，竟基於施用第
    一級毒品海洛因之犯意，於94年12月12日中午某時，在桃園
    縣龜山鄉○○路298 號2 樓，以將海洛因捲入香煙中施用之
    方式施用海洛因1 次；另基於施用第二級毒品甲基安非他命
    之犯意，於94年12月12日中午某時，在上址，以玻璃吸食器
    施用甲基安非他命1 次。嗣為警於94年12月12日下午7 時許
    ，在上址查獲。案經桃園縣政府警察局八德分局報請臺灣桃
    園地方法院檢察署檢察官偵查起訴。
二、證據：
（一）被告丙○○於本院審理中之自白。
（二）卷附桃園縣政府警察局八德分局被採尿人姓名編號對照表
      及臺灣尖端先進生技醫藥股份有限公司濫用藥物檢驗報告
      各1 紙。
三、本件被告已認罪，經檢察官與被告於本院審理時達成協商之
    合意，其合意內容為：被告施用第一級毒品海洛因部分願受
    科處有期徒刑8 月；施用第二級毒品甲基安非他命部分願受
    科處有期徒刑8 月，合併應執行有期徒刑1 年4 月。經查，
    上開協商合意並無刑事訴訟法第455 條之4 第1 項所列情形
    之一，檢察官聲請改依協商程序而為判決，本院爰不經言詞
    辯論，於協商合意範圍內為協商判決，合予敘明。
四、附記：
（一）按修正後刑法第2 條第1 項之規定：「行為後法律有變更
      者，適用行為時之法律。但行為後之法律有利於行為人者
      ，適用最有利於行為人之法律」，係規範行為後法律變更
      所生新舊法比較適用之準據法，於新法施行後，應適用新
      法第2 條第1 項之規定，為「從舊從輕」之比較；比較時
      應就罪刑有關之共犯、未遂犯、想像競合犯、牽連犯、連
      續犯、結合犯，以及累犯加重、自首減輕暨其他法定加減
      原因（如身分加減）與加減例等一切情形，綜其全部罪刑
      之結果而為比較（最高法院95年第8 次刑事庭會議決議參
      照）。查被告行為後，累犯、定應執行刑之規定，均有修
      正：刑法第47條累犯之規定於94年1 月7 日修正公布，並
      於95年7 月1 日施行，修正前刑法第47條規定：「受有期
      徒刑之執行完畢，或受無期徒刑或有期徒刑一部之執行而
      赦免後，5 年以內再犯有期徒刑以上之罪者，為累犯，加
      重本刑至二分之一。」修正後刑法第47條第1 項規定：「
      受徒刑之執行完畢，或一部之執行而赦免後，5 年以內故
      意再犯有期徒刑以上之罪者，為累犯，加重本刑至二分之
      一。」；另刑法第51條第5 款於94年1 月7 日修正公布，
      並於95年7 月1 日施行，修正前刑法第51條規定：「數罪
      併罰，分別宣告其罪之刑，依左列各款定其應執行者：」
      其中第5 款規定：「宣告多數有期徒刑者，於各刑中之最
      長期以上，各刑合併之刑期以下，定其刑期。但不得逾20
      年。」修正後刑法第51條第5 款規定：「宣告多數有期徒
      刑者，於各刑中之最長期以上，各刑合併之刑期以下，定
      其刑期。但不得逾30年。」經比較前述新、舊法結果，修
      正後規定並未較有利於行為人，則應依修正後刑法第2 條
      第1 項前段規定，適用行為時（即修正前）之法律。
（二）本件被告於上開時、地與案外人乙○○同為警查獲時，固
      經警扣得海洛因等毒品，惟被告否認上開毒品為其所有，
      並供稱係乙○○所有，而乙○○於警詢中亦供承該等毒品
      係其所有，是上開毒品無證據證明與本件被告施用毒品犯
      行有關，且公訴人亦未於本件中就上開毒品單獨聲請宣告
      沒收銷燬，爰不宣告沒收銷燬，一併敘明。
五、應適用之法條：刑事訴訟法第455 條之4 第2 項、第455 條
    之8 ，毒品危害防制條例第10條第1 項、第2 項，修正前刑
    法第11條前段、第47條、第51條第5 款。
六、本判決除有刑事訴訟法第455 條之4 第1 項第1 款、第2 款
    、第4 款、第6 款、第7 款所定情形之1 ，或違反同條第2
    項規定者外，不得上訴。
七、如不服本件判決，得自收受判決送達之日起10日內，向本院
    提出上訴書狀，上訴於第二審法院。
本案經檢察官嵇珮晶到庭執行職務。
中    華    民    國    95    年     9    月    29    日
                  刑事第二庭    法  官  鄭吉雄
以上正本證明與原本無異。
如不服本判決，應於判決送達後10日內向本院提出上訴狀（應附
繕本），上訴於臺灣高等法院。
                                書記官  謝至菁
中    華    民    國    95    年    10    月    4     日
附錄法條：
毒品危害防制條例第10條
施用第一級毒品者，處 6 月以上 5 年以下有期徒刑。
施用第二級毒品者，處 3 年以下有期徒刑。


司法院資訊處製作；財團法人民間司法改革基金會備份。
